臺灣屏東地方法院小額民事判決
111年度潮小字第246號
原      告  新光產物保險股份有限公司

法定代理人  吳昕紘  
訴訟代理人  楊昱宏  
複代理人    方柏權  
被      告  黃千豪  

上列當事人間請求侵權行為損害賠償事件，本院於民國111年6月
9日言詞辯論終結，判決如下：
    主  文
被告應給付原告新臺幣（下同）48,248元，及自111年5月21日起
至清償日止，按週年利率百分之5計算之利息。
原告其餘之訴駁回。
訴訟費用1,000元由被告負擔922元，餘由原告負擔。
本判決第一項得假執行。但被告於執行標的物拍定、變賣或物之
交付前，以48,248元為原告預供擔保後，得免為假執行。
    事實及理由要領
一、原告主張所承保車牌號碼000-0000號車輛（下稱A車）於109
    年12月23日下午8時30分許停放於新竹縣○○市○○○街00號旁私
    人空地，遭被告駕駛車牌號碼000-0000號車輛，因倒車不慎
    撞擊，致車體受損，原告因而支出52,320元修復費用之事實
    ，業據原告提出與其所述相符之證據資料，並經本院調取新
    竹縣政府警察局竹北分局六家派出所受理各類案件紀錄表與
    職務報告在卷足憑。被告未於言詞辯論期日到場，亦未提出
    書狀作何聲明或陳述。被告已於相當時期受合法之通知，而
    於言詞辯論期日不到場，亦未提出書狀予以爭執，爰依民事
    訴訟法第 280 條第 3 項準用第 1 項規定視同自認，堪信
    原告前開主張為真實。
二、不法毀損他人之物者，被害人得請求賠償其物因毀損所減少
    之價額，民法第196 條定有明文。又依民法第196 條請求賠
    償物被毀損所減少之價額，得以修復費用為估定之標準，但
    以必要者為限（例如︰修理材料以新品換舊品，應予折舊）
    ，為我國實務上多數見解。查原告主張因修復A 車支出費用
    52,320元（含工資3,520元、零件41,888元、烤漆6,912元）
    ，A車自出廠日109年6月，迄本件車禍發生時即109年12月23
    日，已使用7月，依行政院所頒固定資產耐用年數表及固定
    資產折舊率表，非運輸業用客車、貨車之耐用年數為5年，
    依平均法計算其折舊結果，本件A車修復費用扣除零件折舊
    （4,072元）後為48,248元（計算式如附件）。從而，原告
    依據損害賠償、保險代位之法律關係，請求被告給付如主文
    所示之金額及利息，為有理由，應予准許，逾此範圍則無理
    由，應予駁回。本件係就民事訴訟法第436條之8適用小額訴
    訟程序所為被告敗訴之判決，依同法第436條之20規定，應
    依職權宣告假執行，並依同法第436條之23準用第436條第2
    項，適用同法第392條第2項及第3項規定，依職權宣告被告
    於執行標的物拍定、變賣或物之交付前預供擔保，或將請求
    標的物提存，得免為假執行。又本件訴訟費用確定為1,000
    元，爰依勝敗比例命二造負擔，附此敘明。
中　　華　　民　　國　　111 　年　　6 　　月　　16　　日
                  潮州簡易庭      法　官  麥元馨
以上正本係照原本作成。
如不服本判決，應於判決送達後20日內，以判決違背法令為理由
，向本院提出上訴狀並表明上訴理由（上訴理由應表明：一、原
判決所違背之法令及其具體內容；二、依訴訟資料可認為原判決
有違背法令之具體事實），如未表明上訴理由者，應於上訴後20
日內向本院提出上訴理由書。如委任律師提起上訴者，應一併繳
納上訴審裁判費。 
中　　華　　民　　國　　111 　年　　6 　　月　　16　　日
                                  書記官　洪雅玲
附件
計算方式：
㈠零件折舊計算
1.殘價＝取得成本÷( 耐用年數＋1)
　即41,888÷(5+1)≒6,981（小數點以下四捨五入）；
2.折舊額 ＝(取得成本－殘價)×1/（耐用年數）×（使用年數）
　即(41,888－6,981) ×1/5×（0+7/12）≒4,072（小數點以下四捨
  五入）；　
3.扣除折舊後價值＝（新品取得成本－折舊額）
　即41,888－4,072＝37,816元。
㈡必要修復費用＝零件折舊後37,816元＋工資3,520元＋烤漆6,912元
  ＝48,248元。